---
output: github_document
---

<!-- README.md is generated from README.Rmd. Please edit that file -->

```{r, include = FALSE}
knitr::opts_chunk$set(
  collapse = TRUE,
  comment = "#>",
  echo = FALSE
)

library(magrittr)

main_repo <- "main-intro-ml"
turma <- "202104-intro-ml"
num_aula <- 1
```

## Referências do curso

[Clique aqui](https://github.com/curso-r/202104-intro-ml/raw/master/material_do_curso.zip) para baixar o material do curso.

### Programação em R

- [Livro da Curso-R (Curso-R)](https://livro.curso-r.com/)
- [Tidyverse (Wickham H)](https://www.tidyverse.org/)
- [R for Data Science (Wickham H)](https://r4ds.had.co.nz/)
- [Advanced R (Wickham H)](https://adv-r.hadley.nz/)

### Machine Learning

- [Introduction to Statistical Learning (Hastie, et al)](http://faculty.marshall.usc.edu/gareth-james/ISL/ISLR%20Seventh%20Printing.pdf)
- [Elements of Statistical Learning (Hastie, et al)](https://web.stanford.edu/~hastie/Papers/ESLII.pdf)
- [Computer Age Statistical Inference (Hastie, Efron)](https://web.stanford.edu/~hastie/CASI_files/PDF/casi.pdf)
- [Tidymodels (Kuhn, et al)](https://www.tmwr.org/)
- [Feature Engineering and Selection: A Practical Approach for Predictive Models (Kuhn, Kjell)](http://www.feat.engineering/)
- [Kaggle](https://www.kaggle.com/)

### Miscelânea

- [Tidytext (Silges, et al)](https://www.tidytextmining.com/)

- Nosso blog: [https://curso-r.com/blog/](https://curso-r.com/blog/)

## Dúvidas

Fora do horário de aula ou monitoria:

- perguntas gerais sobre o curso deverão ser feitas no Classroom.

- perguntas sobre R, principalmente as que envolverem código, deverão ser enviadas no [nosso fórum](https://discourse.curso-r.com/).

## Slides

```{r}
knitr::kable(
  tibble::tibble(
    slide = CursoRutils:::list_github_files(main_repo, "slides/", "\\.html"),
    link = paste0("https://curso-r.github.io/", main_repo, "/", slide)
  ) %>% 
    dplyr::filter(!stringr::str_detect(slide, "_files/"))
)
```


## Scripts utilizados em aula

```{r}
pasta <- "exemplos/"
knitr::kable(
  tibble::tibble(
    script = list.files(pasta, pattern = "R$"),
    link = paste0("https://curso-r.github.io/", turma, "/", pasta, script)
  ) 
)
```

## Material extra

Referências extras comentadas nas aulas.

```{r, eval = FALSE}
readxl::read_excel("referencias_extras.xlsx") %>%
  dplyr::filter(aula <= num_aula, tema != "Conversa/Dúvidas") %>% 
  dplyr::mutate(link = glue::glue("[{desc}]({url})")) %>%
  dplyr::select(-desc, -url) %>%
  dplyr::arrange(num_aula) %>% 
  knitr::kable(col.names = c("Aula", "Tema", "Descrição"))
```

Materiais que comentamos quando tiramos dúvidas (não necessariamente são relacionadas com o conteúdo da aula).

```{r, eval = FALSE}
readxl::read_excel("referencias_extras.xlsx") %>%
  dplyr::filter(aula <= num_aula, tema == "Conversa/Dúvidas") %>% 
  dplyr::mutate(link = glue::glue("[{desc}]({url})")) %>%
  dplyr::select(-desc, -url) %>%
  knitr::kable(col.names = c("Aula", "Tema", "Descrição"))
```

## Dependências

Este curso utiliza as seguintes dependências além do R e do RStudio:

```{r, eval = FALSE, echo = TRUE}
install.packages('tidyverse')
install.packages('tidymodels')
install.packages('rmarkdown')
install.packages('knitr')
install.packages('ISLR')
install.packages('glmnet')
install.packages('xgboost')
install.packages('randomForest')
install.packages('ranger')
install.packages('rpart')
install.packages('rpart.plot')
install.packages('pROC')
install.packages('vip')
install.packages('modeldata')
install.packages('usemodels')
install.packages('tidypredict')
install.packages('jpeg')
install.packages('MASS')
install.packages('DataExplorer')
install.packages('skimr')
install.packages('naniar')
install.packages('patchwork')
```


## Redes sociais da Curso-R

Instagram: https://www.instagram.com/cursoo_r/

Twitter: https://twitter.com/curso_r

Instagram: https://www.youtube.com/c/CursoR6/featured

Linkedin: https://www.linkedin.com/company/curso-r/

Facebook: https://www.facebook.com/cursodeR
